Guide to the Fundacion Eduardo Frei, Ano 2001 Proyecto Digitalizacion Archivo Historico
Department of Special Collections
- Series 2. Audio CDs, 31 Audio CDs
  - Comunicados del Pdte. ARCHI sobre la red del Gobierno 23/10/69, 1194 (Folder 18)
  - Declaración del Ministro del Interior 23 de Octubre de 1969, 1194 (Folder 18)
  - Comunicados con respecto a la declaración del Gral. Viaux 23/10/69, 1194 (Folder 18)
  - Disc. Del Pdte. Frei en su 1° año de Gobierno 3/11/65 (1ª parte), 1055 (Folder 19)
  - Palabras del pdte. Frei en Provincia de O'Higgins 1964, 3039 (Folder 19)
  - Palabras del Pdte. Frei en la Provincia de Talca 1964, 3039 (Folder 19)
  - Disc. Del Pdte. Frei en su 1° año de Gobierno 3/11/65 (2ª parte), 1055 (Folder 20)
  - Palabras del Pdte Frei en Coquimbo 1964, 3039 (Folder 20)
  - Presidente Frei en Convención de Cartagena 1965, 1519 (Folder 21)
  - Discurso Presidente Frei en Curicó, 2487 (Folder 21)
  - Disc. Del Pdte. Frei en Parque Bustamante el 10/09/65, 1045 (Folder 22)
  - Disc. Pdte. Frei en Ministerio de la vivienda el 15/12/65, 1060 (Folder 22)
  - Disc. Del Pdte. Frei en 5ª exposición ganadera e industrial de Talca El 9 de Marzo de 1968, 1134 (Folder 22)
  - Declaración del Pdte. Con motivo de la Ley de medicina curativa El 26 de Marzo de 1968, 1421 (Folder 22)
  - Propaganda radial Campaña presidencial 1964 N° 1, 1689 (Folder 22)
  - Propaganda radial Campaña presidencial 1964 N° 2, 1689 (Folder 22)
  - Propaganda radial Campaña presidencial 1964 N° 3, 1689 (Folder 22)
  - Propaganda radial Campaña presidencial 1964 N° 4, 1689 (Folder 22)
  - Propaganda radial Campaña presidencial 1964 N° 5, 1689 (Folder 22)
  - Propaganda radial Campaña presidencial 1964 N° 6, 1689 (Folder 22)
  - Propaganda radial Campaña presidencial 1964 N° 7, 1689 (Folder 22)
  - Conferencia del Pacífico el 27 de Septiembre de 1970, 400 (Folder 23)
  - Disc. De fin de año el 30 de Diciembre de 1965, 1061 (Folder 23)
  - Disc. Dirigido a Artistas el 20 de Octubre de 1965, 1048 (Folder 24)
  - Discursos en la Serena y Coquimbo, 1111 (Folder 24)
  - Disc. Sobre reforma agraria el 16 de Julio de 1967, 1117 (Folder 24)
  - Disc. Del Pdte. Frei al Pdte de Uruguay el 18 de Septiembre de 1968, 1159 (Folder 24)
  - Disc. Sobre reformas constitucionales 1964, 969 (Folder 25)
  - Disc. En Concepción en Puerto de Talcahuano 1964, 1008 (Folder 25)
  - Conversando con EFM desde Jerusalén (Israel) 19/05/76, 425 (Folder 26)
  - Disc. A las mujeres en Congreso de Valparaíso 1963, 1239 (Folder 26)
  - Preguntas en Concepción a EFM sobre núcleo familiar y educación, 1008 (Folder 27)
  - Disc. Pdte. Frei en Plaza de la Constitución (sucesos del Salvador) El 14 de Marzo de 1966, 1066 (Folder 27)
  - Clase magistral del Pdte. Frei en U.C. el 30 de Marzo de 1970, 974 (Folder 28)
  - Mensaje de EFM al Congreso el 21 de Mayo de 1965 (1ª parte), 015 (Folder 29)
  - Mensaje de EFM al Congreso el 21 de Mayo de 1965 (2ª parte), 015 (Folder 30)
  - Disc. Pdte. Frei en Planta IANSA el 16 de Mayo de 1967, 290 (Folder 31)
  - Disc. Del Pdte. Frei a la FAO el 21 de Octubre de 1965, 1052 (Folder 31)
  - Recepción al Rey Balduino de Bélgica el 26 de Octubre de 1965, 1054 (Folder 31)
  - Saludo del Pdte. A la Armada el 21 de Mayo de 1967, 1114 (Folder 31)
  - Cadena nacional en Inauguración de sistema satelital en Longobilo, 1172 (Folder 31)
- Series 3. Mini Digital Videocassettes, 6 Mini Digital Videocassettes.
  This series consists of 6 Mini Digital Videocassettes.
  - Video Tiempo para un lider (Folder 1)
  - En la huella del Presidente Eduardo Frei Montalva (Folder 1)
  - Muestra las obras de la presidencia Frei Montalva: (Folder 2)
  - Educación para todos (Folder 2)
  - Promoción de la comunidad (Folder 2)
  - Chile en Europa (Folder 2)
  - Artesania en Vicuña (Folder 2)
  - Video De Profundis (Folder 3)
  - Visita del Presdiente Raul Leoni a Chile (Folder 4)
  - Entel (Folder 4)
  - Instituto Nacional (Folder 4)
  - Visita de Indira Gandhi (Folder 4)
  - Inauguraciones (Folder 4)
  - Convenios del cobre (Folder 4)
  - Viaje a Inglaterra (Folder 4)
  - Visita a Temuco (Folder 4)
  - Todo Chile bajo techo: avances de los planes de vivienda del gobierno (Folder 5)
  - Testimonio de una democracia (Folder 6)
  - Marcha de la Patria Joven (Folder 6)